臺灣澎湖地方法院刑事判決                  九十一年度易字第二一號、第二二號
    公  訴  人  臺灣澎湖地方法院檢察署檢察官
    被      告  甲○○
右列被告因侵占案件，經檢察官聲請簡易判決處刑（九十年度偵字第五四、第九五號
），經本院馬公簡易庭，認不宜以簡易判決處刑，移送本院改依通常程序審理，判決
如左：
    主    文
甲○○意圖為自己不法之所有，而侵占離本人所持有之物，處罰金伍仟元，如易服勞
役，以參佰元折算壹日。又意圖為自己不法之所有，而侵占離本人所持有之物，處罰
金伍仟元，如易服勞役，以參佰元折算壹日。應執行罰金玖仟捌佰元，如易服勞役，
以參佰元折算壹日。
    事    實
一、甲○○於民國八十四年間，曾因懲治盜匪條例案件，經本院判處有期徒刑九年確
    定，甫於八十九年八月三十日假釋出獄。詎仍不知悔改，有下列行為：
（一）於九十年九月二十五日下午四時五十分前之某時（公訴人誤載為九十年十月上
      旬某日），在澎湖縣文光路馬公國民小學附近馬路旁，見徐治軍所有、遭不詳
      之人竊取後遺失，離徐治軍本人持有之「摩扥羅拉ＣＤ九二八」型號行動電話
      一支，即意圖為自己不法之所有，予以侵占。嗣後又將該行動電話，贈與不知
      情之吳滕照梅。
（二）於九十年十月六日某時，自澎湖縣馬公市○○路搭乘不詳之人所駕駛之計程車
      ，欲前往澎湖縣馬公市鎖港里一七八五號。途中，在上開計程車後座上，見到
      丙○○所有、遭不詳之人竊取後遺失，離丙○○本人持有之「摩扥羅拉Ｐ八０
      八八」型號行動電話一支，即意圖為自己不法之所有，予以侵占。嗣後又將該
      行動電話，贈與不知情之乙○○。嗣經警循線查獲。
二、案經澎湖縣警察局馬公分局報請臺灣澎湖地方法院檢察署檢察官聲請簡易判決處
    刑，經本院馬公簡易庭，認不宜以簡易判決處刑，移送本院改依通常程序審理。
    理    由
一、被告甲○○已坦承有分別拾獲「摩扥羅拉ＣＤ九二八」、「摩扥羅拉Ｐ八０八八
    」型號行動電話後，予以侵占，並分別轉贈他人之事實，核與被害人徐治軍、丙
    ○○、證人吳滕照梅、乙○○所述之情節相符，並有贓物領據一紙、中華電信公
    司雙向通聯紀錄、臺灣大哥大公司雙向通聯紀錄各二紙附卷足稽。本案事證明確
    ，被告上開侵占之犯行，堪以認定。另被告甲○○雖辯稱：係在九十年十月上旬
    ，才撿到上開「摩扥羅拉ＣＤ九二八」型號行動電話云云，惟經本院向中華電信
    公司調閱被告所使用之0000000000門號用戶資料顯示，被告自九十年
    九月二十五日下午四時五十分起，即開始利用該只「摩扥羅拉ＣＤ九二八」型號
    行動電話撥打電話，有上開用戶資料附卷足稽，是以被告應係在九十年九月二十
    五日下午四時五十分前之某時，即拾獲該只電話，亦附此敘明。
二、核被告甲○○二次侵占行動電話之行為，均係犯刑法第三百三十七條之侵占離本
    人所持有之物罪。又被告上開二次犯行，犯意各別，應以數罪論。爰審酌被告於
    假釋期中，又再為本件侵占犯行，所侵占財物之價值，及其雖能坦承大致犯行，
    惟對於詳細之行為時間交代不清，意圖卸責等一切情狀，爰量處如主文所示之刑
    ，並諭知易服勞役之折算標準，及定其應執行之刑。
據上論斷，應依刑事訴訟法第二百九十九條第一項前段，刑法第三百三十七條、第五
十一條第七款、第四十二條第二項，罰金罰鍰提高標準條例第一條前段、第二條，判
決如主文。
本案經檢察官邱宇謙到庭執行職務。
中      華      民      國      九十一     年     五     月   二十一    日
                                  臺 灣 澎 湖 地 方 法 院 刑 事 庭
                                        法    官  李     宛     玲
右正本證明與原本無異。
如不服本判決，應於判決送達後十日內，向本院提出上訴狀（須附繕本）。
中      華      民      國      九十一     年     五     月   二十一    日
                                        書 記 官  劉     竹     苞
附錄本案論罪科刑條文：
中華民國刑法第三百三十七條：意圖為自己或第三人不法之所有，而侵占遺失物、漂
流物或其他離本人所持有之物者，處五百元以下罰金。
